【裁判字號】    90,交易,62
【裁判日期】    900330
【裁判案由】    公共危險等
【裁判全文】
臺灣雲林地方法院刑事判決                            九十年度交易字第六二號
    公 訴 人  臺灣雲林地方法院檢察署檢察官
    被    告  甲○○
              乙○○
右列被告等因公共危險等案件，經檢察官提起公訴（九十年度偵字第三六四號），本
院判決如左：
    主  文
甲○○服用酒類，不能安全駕駛動力交通工具而駕駛，處有期徒刑陸月，如易科罰金
，以佰元折算壹日。
乙○○因過失傷害人，處有期徒刑月，如易科罰金，以佰元折算壹日。
    事  實
一、甲○○於民國（下同）八十九年十二月二十八日上午十二時起，明知酒醉不能駕
    車，猶在雲林縣崙背鄉○○村○○路五之一號家中與朋友二人飲用大瓶高梁酒半
    瓶，飲酒後感覺頭暈已達不能安全駕駛動力交通工具之程度，仍於同日下午三時
    許，騎乘車號ＮＴＧ－一六七號機車前往雲林縣二崙鄉三和村收款。另乙○○於
    同日下午五時二十分許，無駕駛執照而駕駛車號Ｎ五－九二０七號自小客車，沿
    雲林縣崙背鄉○○村○○路由東往西方向行駛，途經上開東興路一八七號前，原
    應注意車輛行駛時，須注意車前狀況，並隨時採取必要之安全措施，車輛行經無
    號誌交岔路口時，應減速慢行，作隨時停車之準備，行車速度在市區道路不得超
    過四十公里，依當時情形，並無不能注意之情事，詎乙○○疏於注意及此，貿然
    以時速五十公里以上之速度行經該路段；適甲○○騎乘上開機車沿雲林縣羅厝村
    東興路二四八巷由南向北行駛欲左轉進入上開東興路時，原應注意支線道車輛應
    讓幹線道車輛先行之規定，惟甲○○因飲用酒類後其注意力、判斷力及反應能力
    降低，疏於注意及此，即率然左轉進入東興路，二車因而發生碰撞，甲○○上開
    機車之前輪撞及乙○○上開汽車之左前方保險桿，甲○○人車倒地，造成甲○○
    受有右足踝開放性骨折脫臼、右跟骨粉碎性骨折及頭部外傷併腦盪等傷害。乙○
    ○於肇事後，在有偵查犯罪職務之公務員知悉其肇事前，即主動向承辦警員蔡廷
    堯自首肇事，並接受裁判；甲○○則於送醫急救時，抽血測得其血中酒精濃度高
    達三二六ｍｇ／ｄｌ。
二、案經甲○○訴由雲林縣警察局西螺分局報請臺灣雲林地方法院檢察署檢察官偵查
    起訴。
    理  由
一、訊據被告甲○○於上揭時地飲酒後，已達不能安全駕駛動力交通工具之程度，仍
    騎乘機車而發生車禍之事實，及被告乙○○對於上開時地未盡如事實所述之注意
    義務而肇事使被告甲○○受傷之事實，皆於審理中坦白承認，核與被告甲○○、
    乙○○於警訊或偵審中對於發生車禍情節之供述，相互比對，均相吻合，並有現
    場照片五張及道路交通事故調查報告表一紙在卷可資佐證。而被告甲○○確因本
    件車禍受有如事實欄所載之傷害之事實，亦有診斷證明書一紙在卷可稽。雖被告
    甲○○辯稱：當時他是於上開東興路由西往東方向行駛，並無從東興路二四八巷
    左轉出來云云，惟據卷附之現場圖及現場照片以觀，上開二四八巷道與東興路係
    一丁字型之無號誌交岔路口，東興路東西兩側行向無障礙物，視距良好，又機車
    之刮地痕起點係在上開東興路二四八巷與東興路之交岔路口處，發生車禍後，被
    告乙○○之小客車停於該路口，被告甲○○之機車則橫倒於路口往西方向之路中
    央，小客車之左前保險桿有撞擊凹陷痕跡。綜上，由現場所遺留之機車刮地痕起
    點，足認兩車碰撞之地點在進入交岔路口之際，再由被告乙○○之汽車左前方保
    險桿有撞擊痕跡及其汽車事故後切入路肩之情形判斷，亦足認被告乙○○於發現
    被告甲○○之機車由巷口切出時，方向盤往右急轉，致該小客車左前方保險桿撞
    及被告甲○○之機車，而該小客車再右停於該路口之路肩側，此核與被告乙○○
    於警訊及偵審中皆一致供稱：他約十多公尺前看到被告甲○○從巷口出來時煞車
    已來不及，他的小客車左前方保險桿撞及被告甲○○機車的前輪，他的小客車則
    右偏轉撞到路旁的電線桿等語相符，堪認被告乙○○所供為真，被告甲○○辯稱
    他沒有從巷口出來云云，要屬事後卸責之詞，不足採信。又於發生車禍後，被告
    甲○○因傷送醫時，被抽血檢驗而測得血中所含酒精成分為每公合三二六毫升，
    此有檢驗單一紙在卷足憑。依卷附之法務部法醫研究所八十七年十二月七日法醫
    所八七文理字０六一一號函所示，血中酒精濃度酒精零級代謝率每小時為０．０
    一至０．０一五％（ｗ／ｖ），則往前推算三個半小時，足見被告於同日下午三
    時許開始駕車時之吐氣所含酒精成分應為每公升一．八０五毫克（換算成血中酒
    精濃度為每百毫升三六一毫克），行為狀態已是呼吸中樞痲痺、漸近死亡，此亦
    有酒後血中濃度與行為表現譜之關係表附卷可參。是被告甲○○當時已呈酒醉不
    能安全駕駛動力交通工具之狀態，若駕駛動力交通工具，極易釀成車禍，造成人
    員傷亡，而危及公眾行車之安全，此為被告甲○○所認識，而仍為之，是其公共
    危險犯行堪以認定。按車輛行駛時，須注意車前狀況，並隨時採取必要之安全措
    施，而車輛行經無號誌交岔路口時，應減速慢行，作隨時停車之準備，且行車速
    度在市區道路，時速不得超過四十公里，道路交通安全規則第九十四條第三項、
    第九十三條第一項第四款、第一款分別定有明文，被告乙○○身為汽車駕駛人自
    應注意並遵守之，又依卷附之道路交通事故調查報告表所載，當時並無不能注意
    之情事，被告乙○○竟疏未注意防免而肇事致人受傷，其有過失甚明。雖被告甲
    ○○未遵守行至無號誌交岔路口，支線道車應讓幹道車先行之規定，即率然由巷
    口左轉出來，亦與有過失，惟仍無從解免被告乙○○過失之責。而被告甲○○確
    因本件車禍受傷，已詳述如前，是被告乙○○之過失犯行與被告甲○○之傷害間
    ，顯有相當因果關係，被告乙○○之犯行同堪認定。
二、核被告甲○○所為，係犯刑法第一百八十五條之三之罪；被告乙○○所為，係犯
    刑法第二百八十四條第一項前段之罪。被告乙○○無駕駛執照駕車，因而致人受
    傷，應依道路交通管理處罰條例第八十六第一項規定，加重其刑。被告乙○○肇
    事後，主動向處理本件車禍之警員蔡廷堯自首肇事，上開道路交通事故調查報告
    表報案人欄記載報案人為乙○○可參，應依刑法第六十二條前段規定，減輕其刑
    ，並依法先加後減。爰審酌被告甲○○酒醉駕車，對交通秩序產生危害甚鉅，且
    經推算其駕車時之吐氣酒精濃度為每公升一．八０五毫克，數值驚人，再被告甲
    ○○生活狀況不正常，經常酗酒，此有雲林縣警察局西螺分局崙背分駐所素行調
    查表在卷可按，顯然不從重量刑，不能糾正被告甲○○酒後駕車之惡習，至被告
    乙○○犯後坦承犯行，態度良好，惟未與被告甲○○達成和解，及被告乙○○過
    失程度並被告甲○○亦與有過失等一切情狀，各量處如主文所示之刑，並均諭知
    易科罰金之折算標準。又按刑法第四十一條易科罰金之規定，已於九十年一月十
    日修正公布，同年月十二日生效，依刑法第二條第一項前段規定，應適用修正後
    之刑法第四十一條第一項本文，諭知易科罰金之折算標準，併此敘明。
據上論斷，應依刑事訴訟法第二百九十九條第一項前段，刑法第二條第一項前段、第
一百八十五條之三、第二百八十四條第一項前段、修正後刑法第四十一條第一項本文
、第六十二條前段，道路交通管理處罰條例第八十六條第一項，罰金罰鍰提高標準條
例第一條前段、第二條，判決如主文。
本案經檢察官林豐正到庭執行職務。
中      華      民國      九十      年      三      月    三十    日
                                              臺灣雲林地方法院刑事第一庭
                                                  法  官  劉  為  丕
右正本證明與原本無異。
如不服本判決，應於判決送達後十日內向本院提出上訴狀( 應附繕本 )。
                                                  書記官  蕭  應  欽
中      華      民      國      九十      年      三      月    三十    日
刑法第一百八十五條之三
服用毒品、麻醉藥品、酒類或其他相類之物，不能安全駕駛動力交通工具而駕駛者，
處一年以下有期徒刑、拘役或三萬元以下罰金。
刑法第二百八十四條第一項前段
  因過失傷害人者，處六月以下有期徒刑、拘役或五百元以下罰金，致重傷者，處一
  年以下有期徒刑、拘役或五百元以下罰金。


司法院資訊處製作；財團法人民間司法改革基金會備份。
